# 请教陈版-合并

提问人：manyoushijie 时间：2016-02-17 23:15:01
（ 1 ）请教陈版，A公司与另一B公司投资设立一子公司，章程约定AB持股比6:4，首期出资注册资本的40%，但是首期AB出资比例为3:1，这种情况下合并分录怎么做？（ 2 ）少数股东权益怎么计算？

回答人：chenyiwei
这里涉及到在实缴出资比例和认缴出资比例不一致时，如何确定在被投资企业的权益和损益中所占份额的问题。一般掌握的原则是：
如果股东之间对此问题有明确约定的，则按约定执行；没有约定或约定不明确的，按《公司法》第三十五条规定的实缴出资比例享有或分担收益或亏损，或按谨慎的做法处理（如被投资公司为盈利则按较低比例确认所享有份额，如被投资公司为亏损则按较高比例确认应分担份额）。

提问人：manyoushijie 时间：2016-02-18 07:56:30
我查了下公司法第三十五条，说的是按照实缴比例啊，再者这种情况下如果按实缴比例抵消长投与子公司权益没有差异，按照认缴比例抵消会有差异，差异怎么处理？

回答人：chenyiwei
抱歉，《公司法》第三十五条是规定按实缴出资比例。上面打错了，已更正。